# 预期信用损失实操的问题

提问人：你瞅我干啥 时间：2020-05-31 13:38:00
请教陈老师实务中遇到这样一个问题。
被审计单位账务处理时间一般有所延后，即，一般在次月 5 日前完成当月的账务处理并出具报表。目前审计被审计单位 2020 年 331 的财务报表。
被审计单位有一笔逾期未收回的贷款， 2019 年财务报表出具时，已计提大额减值。该贷款在 2020 年 4 月 2 日收回，款项收回时，被审计单位尚未完成 2020 年 3 月份账务处理；考虑到贷款已收回，因此被审计单位在 2020 年 3 月的账务处理中，将 2019 年末计提的减值准备冲回。
我们在审计 2020 年 3 月 31 日的财务报表时，对于这笔前期已逾期，但是在 2020 年 4 月 2 日收回的贷款的减值准备，应如何考虑。
谢谢陈老师。

回答人：chenyiwei
要考虑：为何在 2019 年末计提大额减值的债权，到 2020 年 4 月初可以全额收回？导致债务人的还款能力和意愿发生重大变化的事项和情况在 2019 年末，或者 2020 年 3 月末是否已经存在？就当时的情况来看， 2019 年末计提大额减值是否构成重大前期差错？
根据是否构成重大前期差错的判断，确定是否要调整 2019 年度或更早期间的报表。
如果不是因为特殊原因导致（例如，被审计单位的大股东或关联方向债务人提供了财务资助），一般可以认为在2020 年 3 月末无需对其计提准备。
证监会会计部：上市公司执行企业会计准则监管问题解答（ 2010 年第一期，总第四期）
问题 2.上市公司在何种情况下可以认定前期会计估计发生差错，需要按照《企业会计准则第 28 号—会计政策、会计估计变更和差错更正》进行处理？
解答：会计估计，指企业对结果不确定的交易或者事项以最近可利用的信息为基础所作的判断。尽管会计估计所涉及的交易和事项具有内在的不确定性，但如果上市公司在进行会计估计时，已经充分考虑和合理利用了当时所获得的各方面信息，一般不存在会计估计差错。例如由于上市公司据以进行估计的基础发生了变化，或者由于取得新信息、积累更多经验以及后来的发展变化，可能需要对会计估计进行修订，这种修订不属于前期会计差错。只有上上市公司能够提供确凿证据表明由于重大人为过失或舞弊等原因，并未合理使用编报前期报表时已经或能够取得的可靠信息做出会计估计，导致前期会计估计结果未恰当反映当时的情况，应按照《企业会计准则第 28 号—会计政策、会计估计变更和差错更正》进行前期差错更正，其他情况下会计估计变更及影响应采用未来适用法进行会计处理。
中国证监会会计部关于印发《上市公司执行企业会计准则监管问题解答》（ 2013 年第 1 期，总第 8 期）的通知（会计部函[2013]232号）：
问题 1 ：上市公司在何种情况下可以认定前期会计估计发生差错，并追溯调整前期报表？
解答：根据《上市公司执行企业会计准则监管问题解答》（ 2010 年第 1 期，总第 4 期），不应简单将会计估计与实际结果对比认定存在差错。 只有在上市公司能够提供确凿证据，表明由于重大人为过失或舞弊等原因，未能合理使用前期报表编报时已经存在且能够取得的可靠信息，导致前期会计估计结果未恰当反映当时情况，才能认定前期会计估计存在差错。 前期会计估计存在差错，并不必然进行追溯调整，只有当上市公司确定相关因素导致会计估计差错累计影响数切实可行且该差错重要时，才采用追溯重述法调整前期报表，否则应采用未来适用法。